

SOBRE MÍ

Médico General y actualmente cursando una Maestría en Salud Pública con enfoque en Atención Primaria de la Salud. Cuento con experiencia en la atención integral del paciente, con especial énfasis en la promoción de la salud y la prevención de enfermedades. Me caracterizo por mi ética profesional, compromiso y habilidades interpersonales, como la empatía, la amabilidad y mi capacidad de liderazgo en equipos multidisciplinarios.



0984924845/0994555808



amiracristina4@gmail.com



Guayaquil

• EDUCACIÓN

Universidad Estatal de Milagro (UNEMI)

Maestría en Salud Pública con enfoque en APS Mar 2024 -Actualmente

Universidad de Guayaquil

Médico Oct 2017 - Oct 2023

Unidad Educativa Bilingüe SantoDomingo de Gúzman

Bachiller Ene 2012 - 2017

AMIRA VARGAS ARZUBE

Registro de Senescyt: 1006-2023-2764273

MÉDICO

• EXPERIENCIA

MÉDICO GENERAL / DIRECTORA DEL CENTRO DE SALUD /MSP

Distrito 09D20 / Centro de Salud El Tope Guayas - Salitre Marzo 2024 -Diciembre 2024

Dirigir, planificar, supervisar todas las actividades realizadas por el personal a cargo.

Representar al Centro de Salud en reuniones técnico-administrativas a realizarse en los distintos niveles y con las autoridades que corresponda

Consulta externa, Visitas domiciliares, Gestíón de programas de salud

INTERNADO ROTATIVO DE MEDICINA/ MSP

Coordinación Zonal 5/ Hospital León Beccerra/ Guayas - Milagro Sept 2022 - Sept 2023

Activides desempeñadas por rotaciones Manejo de historias clínicas y atención a pacientes ambulatorios.

Participación y atención en el área de emergencia Hospitalaria

Asistencias en procedimientos quirúrgicos.

HABILIDADES

- Adaptabilidad
- Ética profesional
- Trabajo en equipo
- Comunicación efectiva

IDIOMAS

- Español
- Inglés Nivel intermedio

CURSOS - SEMINARIOS Y TALLERES

CURSO Y TALLER DE ACLS ADVANCED CARDIOVASCULAR LIFE SUPPORT

Emergear - Guayaquil/ Ecuador Duración: 40 horas Octubre 2024

CURSO Y TALLER DE BLS BASIC LIFE SUPPORT

Emergear - Guayaquil/ Ecuador Duración: 20 horas Octubre 2024

XIX CURSO INTERNACIONAL DE REUMATOLOGÍA DEL PACÍFICO MANTA 2024

Centro de Reumatología y Rehabilitación con el aval de la UEES Duración: 30 horas Julio 2024

CURSO EN PREVENCIÓN AL MONITOREO EN PACIENTES CON DIABETES

Asociación de Facultades Ecuatorianas de Ciencias Médicas y de la Salud (AFEME) Duración: 80 horas Julio 2024

CURSO EN DIAGNÓSTICO Y MANEJO CLÍNICO DEL DENGUE

Organización Panamericana de la Salud (OPS) Duración: 20 horas

Enero 2024

REFERENCIAS

MEDICO FAMILIAR Y COMUNITARIO

Dra. Karem Tutiven Cel: 09899455443

MEDICO FAMILIAR Y COMUNITARIO

Dra. Gisella Sánchez Cel: 0986041005

MÉDICO GENERAL

Dr. Sebastián Villa Cel: 0968419068

LICENCIADA EN ENFERMERÍA

Lcda. Anggie Gomez Cel: 0962794475